臺灣臺南地方法院刑事判決　　　　　　　94年度簡上字第71號
上　訴　人
即 聲 請人　臺灣臺南地方法院檢察署檢察官
上　訴　人
即　被　告　乙○○
上列上訴人因家暴傷害案件，不服本院中華民國94年1月31日94
年度簡字第30號刑事簡易判決（聲請簡易判決處刑案號：93年度
營偵字第1155號），本院管轄之合議庭認為不宜以簡易判決處刑
，改依通常程序審理，判決如下：
    主  文
原判決撤銷。
乙○○無罪。
    理  由
一、聲請簡易判決處刑意旨略以：被告乙○○於民國八十九年間
    ，因偽造文書案件，經法院判處有期徒刑三月，緩刑三年確
    定，其後因緩刑期內更犯罪，受有期徒刑以上刑之宣告，經
    撤銷緩刑，於九十二年十月二十四日執行完畢，仍不知悔改
    ，其與丙○○係夫妻關係，為家庭暴力防治法第三條第一款
    之家庭成員，乙○○因懷疑丙○○在外另行結交男友，雙方
    感情不睦時常爭吵，嗣於九十三年四月二日上午九時許，在
    臺南縣北門鄉鯤江村八八四號住處，二人復因細故一言不和
    ，乙○○即徒手毆打丙○○洩憤，致丙○○受有左側顏面鈍
    傷併皮下瘀腫等傷害。因認被告涉有刑法第二百七十七條第
    一項之傷害罪嫌等語。
二、次按：就有關簡易案件之證據能力刑事訴訟法第一百五十九
    條被告以外之人於審判外之言詞或書面陳述，於法院以簡易
    判決處刑時得作為證據。即第一審之簡易案件，證人於警詢
    中之陳述有證據能力。然對於簡易判決有不服者，得上訴於
    管轄之第二審地方法院合議庭，並準用刑事訴訟法第三編第
    一章及第二章之規定。再第二審之審判，除刑事訴訟法上訴
    篇第二審章有特別規定者外，準用第一審審判之規定，刑事
    訴訟法第四百五十五條之一第一項、第三項、第三百六十四
    條，亦有明文。依此足認檢察官聲請簡易判決處刑案件，上
    訴於本院第二審合議庭有關證據之證據能力適用部分，除刑
    事訴訟法第三篇第一章、第二章有特別規定者外，應適用第
    一審通常程序之規定，而非適用第一審簡易程序之規定。又
    綜觀刑事訴訟法第三編第一章、第二章，並無有關證據能力
    之規定，而觀諸第一審通常程序證據章第一百五十九條第一
    項之規定：被告以外之人於審判外之言詞或書面陳述，除法
    律有規定者外，不得作為證據等語。依此證人於警詢中之證
    言，於第一審簡易程序中原具有證據能力，一旦上訴本院第
    二審合議庭後，如經被告主張，即無證據能力，合先敘明。
三、按犯罪事實應依證據認定之，無證據不得認定其犯罪事實；
    又不能證明被告犯罪者，應諭知無罪之判決，刑事訴訟法第
    一百五十四條第二項、第三百零一條第一項分別定有明文。
四、訊據被告即上訴人乙○○對於聲請簡易判決處刑意旨所指之
    犯行，矢口否認，辯稱：我沒有打告訴人，告訴人有精神上
    的疾病，告訴人所受的傷害是她自己造成的，不是我打的等
    語。
五、經查：原審及聲請簡易判決處刑意旨，論以被告涉犯刑法第
    二百七十七條第一項之傷害罪，係以：告訴人於警詢中指
    訴被告毆打等語。佳里綜合醫院九十三年四月二日出具之
    診斷證明書一紙，與該院九十三年十月二十六日佳醫字第○
    九三○○二三○八號來函及所附告訴人門診病歷一紙，證明
    上揭時地告訴人受有傷害之事實。高雄市靜和醫院九十三
    年十一月八日靜字第二○○四○七二號函，證明告訴人雖曾
    有自殺意念，惟並未有自殘傾向等語，為據。然查：被告上
    訴本院後於本院準備程序中主張告訴人於警詢中之指訴，並
    無證據能力等語 (見本院卷第32頁)。又經本院將告訴人丙
    ○○改列證人傳喚到庭時，證人丙○○復依刑事訴訟法第一
    百八十條第一項第一款之規定，以與被告係配偶為由，拒絕
    證言 (見本院最後審理筆錄第4頁)。證人丙○○既有正當理
    由拒絕證言，而丙○○於警詢中之指訴，依上揭規定又無證
    據能力。因此本件除上述證據，證明告訴人受有傷害及證
    據證明告訴人無自殺之傾向外，並無任何證據足以證明或
    任何供述，指訴被告有毆打告訴人之情事，自難認被告有何
    聲請人所指傷害犯行。
六、原審以本案事證明確，逕依刑事訴訟法第四百四十九條第一
    項前段、第四百五十四條第二項，刑法第二百七十七條第一
    項、第四十七條、第四十一條第一項前段，罰金罰鍰提高標
    準條例第一條前段、第二條，論罪科刑，固非無見，然查：
    依上揭見解，並無證據足資證明被告確有傷害之犯行，被告
    執此為由提起上訴，自有理由。另檢察官以被告於九十四年
    四月十九日晚間十時許，在嘉義縣太保市○○里○○路一九
    七號住處內再度毆打告訴人，本院未及併予審理為由，提起
    上訴，並由臺灣嘉義地方法院移送併辦 (94年度偵字第1353
    號），即因本件無法證明被告犯罪，而失所附麗，自無理由
    (移送併辦部分應予退回)。爰依刑事訴訟法第四百五十二條
    之規定，改依通常程序審理，並撤銷原判決，依法自為無罪
    判決之諭知，以示平允。
據上論斷，應依刑事訴訟法第四百五十五條之一第一項、第三項
第四百五十二條、第三百六十九條第一項前段、第三百六十四條
、第三百零一條第一項，判決如主文。
本案經檢察官 甲○○ 到庭執行職務。
中　　華　　民　　國　　94　　年　　11　　月　　29　　日
                  刑事第十庭
                        審判長法  官  吳勇輝
                              法  官  張維君
                              法　官　蔡直青
以上正本證明與原本無異。
如不服本判決，應於判決送達後十日內，向本院提出上訴狀。
                              書記官  沈建杉
中　　華　　民　　國　　94　　年　　12　　月　　5 　　日
